【裁判字號】    99,訴,431
【裁判日期】    990908
【裁判案由】    槍砲彈藥刀械管制
【裁判全文】
臺灣板橋地方法院刑事判決               99年度訴字第431號
公  訴  人  臺灣板橋地方法院檢察署檢察官
被      告  甲○○
選任辯護人  潘東翰律師
上列被告因違反槍砲彈藥刀械管制條例案件，經檢察官提起公訴
（98年度偵字第32563號），本院判決如下：
    主  文
甲○○未經許可，寄藏可發射子彈具有殺傷力之改造手槍，累犯
，處有期徒刑年陸月，併科罰金新臺幣拾萬元，罰金如易服勞
役，以新臺幣壹仟元折算壹日，扣案如附表編號一、二所示之改
造手槍共貳支，及附表編號五所示之非制式子彈貳顆（不含已試
射之子彈壹顆）、編號六所示之非制式子彈顆（不含已試射之
子彈壹顆）均沒收。
    事  實
一、甲○○曾於民國八十八年間因傷害案件，經臺灣高等法院以
    九十一年度上更一字第九六０號判決判處有期徒刑一年確定
    ；又於九十年間因強盜案件，經本院以九十年度訴字第七三
    六號判決判處有期徒刑一年十月，緩刑三年確定，嗣經臺灣
    雲林地方法院裁定撤銷緩刑確定，上開二罪刑經臺灣高等法
    院以九十三年度聲字第四五九號裁定定應執行有期徒刑二年
    七月確定，而於九十四年五月二日假釋出監並交付保護管束
    ，於九十五年二月二十三日保護管束期滿未經撤銷假釋，以
    已執行完畢論。詎猶不知悔改，明知非經主管機關許可，不
    得寄藏、持有槍砲彈藥刀械管制條例所管制具有殺傷力之各
    類槍枝及子彈，竟於九十八年十一月中旬某日，在臺北縣板
    橋市○○街6 之3 號住處樓下，受真實姓名年籍不詳綽號「
    阿發」成年男子之託，自「阿發」處收受如附表編號一、二
    所示之具有殺傷力之改造手槍二支、如附表編號三、四、五
    、六所示之制式子彈、非制式子彈共九顆（其中編號四所示
    之非制式子彈經鑑驗不具殺傷力，其餘子彈均具殺傷力）及
    如附表編號九至十二所示之物（經鑑驗均認非屬槍砲主要組
    成零件）後，將之藏放於上開住處而持有之。嗣於同年十一
    月二十三日二十一時十分許，經警持本院所核發之搜索票於
    上址實施搜索時，當場扣得如附表編號一至十二所示之物而
    查獲。
二、案經臺北縣政府警察局中和第二分局報請臺灣板橋地方法院
    檢察署檢察官偵查起訴。
    理  由
一、按卷附之內政部警政署刑事警察局九十八年十二月十七日刑
    鑑字第0000000000號槍彈鑑定書，性質上雖屬被告以外之人
    於審判外之書面陳述，然上開槍彈鑑定書係由司法警察等偵
    查輔助人員於案件未移送檢察官偵辦前之調查犯罪階段，依
    據檢察長之概括授權，先行將查扣之槍砲、彈藥等證物送請
    檢察機關預先核定之專責鑑定人或鑑定機關實施鑑定，基於
    檢察一體原則，該鑑定人或鑑定機關亦應視同受承辦檢察官
    所選任或囑託而執行鑑定業務，是鑑定機關所出具之書面鑑
    定報告，應屬刑事訴訟法第二百零六條所定之傳聞例外情形
    ，且被告及其辯護人迄於本院言詞辯論終結前均未聲明異議
    ，經本院審酌前開書面陳述作成時之情況，認為適當，應有
    證據能力，合先敘明。
二、前揭事實，業據被告甲○○於本院審理時供認不諱，並有如
    附表編號一、二所示之改造手槍二支及如附表編號三、五、
    六所示之制式子彈、非制式子彈共八顆扣案可證，而該扣案
    之槍、彈經送請內政部警政署刑事警察局以檢視法、性能檢
    驗法及試射法鑑驗認：「(一)、送鑑改造手槍一枝（槍枝管制
    編號0000000000，即附表編號一所示之槍枝），認係改造手
    槍，由仿FN廠1910型半自動手槍製造之槍枝，換裝土造金屬
    槍管而成，擊發功能正常，可供擊發適用子彈使用，認具殺
    傷力；(二)、送鑑改造手槍一枝（槍枝管制編號0000000000，
    即附表編號二所示之槍枝），認係改造手槍，由仿FN廠1910
    型半自動手槍製造之槍枝，換裝土造金屬槍管而成，擊發功
    能正常，可供擊發適用子彈使用，認具殺傷力；(三)送鑑子彈
    一顆（即附表編號三所示之子彈），認係口徑9mm 制式子彈
    ，彈底具撞擊痕跡，經試射，可擊發，認具殺傷力；(四)送鑑
    子彈三顆（即附表編號五所示之子彈），認均係非制式子彈
    ，由金屬彈殼組合直徑8.9 ±0.5mm 金屬彈頭而成，採樣一
    顆試射，可擊發，認具殺傷力；(五)送鑑子彈四顆（即附表編
    號六所示之子彈），認均係非制式子彈，由金屬彈殼組合直
    徑7.9 ±0.5mm 金屬彈頭而成，採樣一顆試射，可擊發，認
    具殺傷力」，此有內政部警政署刑事警察局九十八年十二月
    十七日刑鑑字第0000000000號鑑驗書在卷可稽，足認被告所
    寄藏持有之上開改造手槍二支及制式子彈一顆、非制式子彈
    七顆確均具有殺傷力無訛。綜上，可認被告之自白與事實相
    符，應堪採信。本件事證明確，被告犯行均堪認定。
三、按槍砲彈藥刀械管制條例係將持有與寄藏為分別之處罰規定
    ，而寄藏與持有，均係將物置於自己實力支配之下，僅寄藏
    必先有他人之持有行為，而後始為之受寄代藏而已，故寄藏
    之受人委託代為保管，其保管之本身，亦屬持有，不過，此
    之持有係受寄之當然結果，不應另就持有予以論罪（最高法
    院74年臺上字第3400號判例意旨參照）。查被告未經許可非
    法寄藏前開具有殺傷力之改造手槍二支及具有殺傷力之制式
    子彈一顆、非制式子彈七顆之犯行，核係犯槍砲彈藥刀械管
    制條例第八條第四項之未經許可寄藏可發射子彈具有殺傷力
    之改造槍枝罪及同條例第十二條第四項之未經許可寄藏子彈
    罪。其以一寄藏行為，同時寄藏上開改造槍枝及子彈，觸犯
    構成要件不同之罪，為想像競合犯，應從一重之未經許可寄
    藏可發射子彈具有殺傷力之改造槍枝罪論處。公訴意旨認被
    告係犯同條例第八條第四項之未經許可持有可發射子彈具有
    殺傷力之改造槍枝罪、同條例第十二條第四項之未經許可持
    有子彈罪，惟起訴書犯罪事實欄係記載「…並將上揭『受託
    寄藏』之槍彈及購買之槍枝，藏放於…」，且經本院審理之
    結果，認定被告係受他人之寄託而藏放上開改造槍枝、制式
    子彈及非制式子彈，自屬寄藏之行為，起訴書所引所犯法條
    顯係誤載，應予更正，又「寄藏」與「持有」之所犯法條相
    同，僅罪名不同，本院自毋庸變更起訴法條，併此敘明。又
    被告持有上開改造槍枝、制式子彈、非制式子彈，均為寄藏
    之當然結果，均不另論持有改造槍枝、制式子彈、非制式子
    彈罪。再查被告有如事實欄所載刑之執行紀錄，有臺灣高等
    法院被告前案紀錄表一份在卷可參，其於受有期徒刑執行完
    畢五年以內故意再犯本件有期徒刑之罪，為累犯，應依刑法
    第四十七條第一項之規定加重其刑。爰審酌槍砲、彈藥屬於
    高度危險之物品，非經主管機關許可不得擅自持有，以維社
    會大眾安全，被告未經許可，無故寄藏上開改造槍枝、制式
    子彈、非制式子彈，且未繳交治安機關，嚴重危害社會安全
    ，兼衡其素行、智識程度、犯罪之手段、所生危害及犯後坦
    承犯行，態度良好等一切情狀，量處如主文所示之刑，並就
    罰金刑部分諭知如易服勞役之折算標準。至扣案如附表編號
    一、二所示之槍枝及附表編號五所示之非制式子彈二顆（不
    含已試射之子彈一顆）、編號六所示之非制式子彈三顆（不
    含已試射之子彈一顆），均屬違禁物，應依刑法第三十八條
    第一項第一款規定宣告沒收；另於鑑驗時經試射具有殺傷力
    之如附表編號三所示之制式子彈一顆及編號五、六所示非制
    式子彈各一顆，因內政部警政署刑事警察局於鑑驗過程中，
    已實際試射擊發而失其效能，失其子彈違禁物之性質，自無
    宣告沒收之必要。又另經內政部刑事警察局以動能測試法鑑
    驗認不具殺傷力之如附表編號七、八所示之瓦斯長槍一支、
    瓦斯短槍一支，及鑑驗結果認不具殺傷力之如附表編號四所
    示之非制式子彈一顆（此有上開內政部警政署刑事警察局九
    十八年十二月十七日刑鑑字第0000000000號鑑驗書在卷可稽
    ），及如附表編號九至十二所示之物，經鑑驗結果認均非屬
    槍枝主要組成零件，有內政部九十九年八月五日內授警字第
    0990871563號函、九十九年五月十二日內授警字第09908709
    43號函在卷為憑，因均非屬違禁物，爰不予宣告沒收，併此
    敘明。
據上論斷，應依刑事訴訟法第二百九十九條第一項前段，槍砲彈
藥刀械管制條例第八條第四項、第十二條第四項，刑法第十一條
前段、第四十七條第一項、第五十五條、第四十二條第三項前段
、第三十八條第一項第一款，判決如主文。
本案經檢察官張世聰到庭執行職務。
中    華    民    國    99    年    9     月    8     日
                  刑事第十庭  審判長法  官  李幼妃
                                    法  官  張紹省
                                    法  官  鄭凱文
以上正本證明與原本無異
如不服本判決應於送達後10日內向本院提出上訴狀
                                    書記官  廖貞音
中    華    民    國    99    年    9     月    8     日
附表：
┌──┬──────────┬──────┬────────┐
│編號│扣案物品            │數量        │鑑驗結果        │
├──┼──────────┼──────┼────────┤
│一  │仿FN廠1910型半自動改│一支        │認係改造手槍，由│
│    │造手槍（槍枝管制編號│            │仿FN廠1910型半自│
│    │：0000000000）      │            │動手槍製造之槍枝│
│    │                    │            │，換裝土造金屬槍│
│    │                    │            │管而成，擊發功能│
│    │                    │            │正常，可供擊發適│
│    │                    │            │用子彈使用，認具│
│    │                    │            │殺傷力（有內政部│
│    │                    │            │警政署刑事警察局│
│    │                    │            │98年12月17日刑鑑│
│    │                    │            │字第0000000000號│
│    │                    │            │鑑驗書在卷可稽）│
│    │                    │            │。              │
├──┼──────────┼──────┼────────┤
│二  │仿FN廠1910型半自動改│一支        │認係改造手槍，由│
│    │造手槍（槍枝管制編號│            │仿FN廠1910型半自│
│    │：0000000000）      │            │動手槍製造之槍枝│
│    │                    │            │，換裝土造金屬槍│
│    │                    │            │管而成，擊發功能│
│    │                    │            │正常，可供擊發適│
│    │                    │            │用子彈使用，認具│
│    │                    │            │殺傷力（有內政部│
│    │                    │            │警政署刑事警察局│
│    │                    │            │98年12月17日刑鑑│
│    │                    │            │字第0000000000號│
│    │                    │            │鑑驗書在卷可稽）│
│    │                    │            │。              │
├──┼──────────┼──────┼────────┤
│三  │口徑9mm制式子彈     │一顆（鑑驗時│認係口徑9mm 制式│
│    │                    │已試射）    │子彈，彈底具撞擊│
│    │                    │            │痕跡，經試射，可│
│    │                    │            │擊發，認具殺傷力│
│    │                    │            │（有內政部警政署│
│    │                    │            │刑事警察局98年12│
│    │                    │            │月17日刑鑑字第09│
│    │                    │            │00000000號鑑驗書│
│    │                    │            │在卷可稽）。    │
├──┼──────────┼──────┼────────┤
│四  │非制式子彈          │一顆（鑑驗時│認係非制式子彈，│
│    │                    │已試射）    │由金屬彈殼組合直│
│    │                    │            │徑8.9mm 金屬彈頭│
│    │                    │            │而成，經檢視，欠│
│    │                    │            │缺底火、火藥，認│
│    │                    │            │不具殺傷力（有內│
│    │                    │            │政部警政署刑事警│
│    │                    │            │察局98年12月17日│
│    │                    │            │刑鑑字第09801692│
│    │                    │            │40號鑑驗書在卷可│
│    │                    │            │稽）。          │
├──┼──────────┼──────┼────────┤
│五  │非制式子彈          │三顆（鑑驗時│認均係非制式子彈│
│    │                    │已試射一顆）│，由金屬彈殼組合│
│    │                    │            │直徑8.9 ±0.5mm │
│    │                    │            │金屬彈頭而成，採│
│    │                    │            │樣一顆試射，可擊│
│    │                    │            │發，認具殺傷力（│
│    │                    │            │有內政部警政署刑│
│    │                    │            │事警察局98年12月│
│    │                    │            │17日刑鑑字第0980│
│    │                    │            │169240號鑑驗書在│
│    │                    │            │卷可稽）。      │
├──┼──────────┼──────┼────────┤
│六  │非制式子彈          │四顆（鑑驗時│認均係非制式子彈│
│    │                    │已試射一顆）│，由金屬彈殼組合│
│    │                    │            │直徑7.9 ±0.5mm │
│    │                    │            │金屬彈頭而成，採│
│    │                    │            │樣一顆試射，可擊│
│    │                    │            │發，認具殺傷力（│
│    │                    │            │有內政部警政署刑│
│    │                    │            │事警察局98年12月│
│    │                    │            │17日刑鑑字第0980│
│    │                    │            │169240號鑑驗書在│
│    │                    │            │卷可稽）。      │
├──┼──────────┼──────┼────────┤
│七  │瓦斯短槍（槍枝管制編│一支        │認係氣體動力式槍│
│    │號：0000000000）    │            │枝，以小型高壓氣│
│    │                    │            │體鋼瓶內氣體為發│
│    │                    │            │射動力，經以金屬│
│    │                    │            │彈丸測試三次，其│
│    │                    │            │中彈丸（直徑6.0m│
│    │                    │            │m 、重量.88g）最│
│    │                    │            │大發射速度為68公│
│    │                    │            │尺／秒，計算其動│
│    │                    │            │能為2.0 焦耳，換│
│    │                    │            │算其單位面積動能│
│    │                    │            │為7.0 焦耳／平方│
│    │                    │            │公尺（有內政部警│
│    │                    │            │政署刑事警察局98│
│    │                    │            │年12月17日刑鑑字│
│    │                    │            │第0000000000號鑑│
│    │                    │            │驗書在卷可稽）。│
├──┼──────────┼──────┼────────┤
│八  │瓦斯長槍（槍枝管制編│一支        │認係氣體動力式槍│
│    │號：0000000000）    │            │枝，以填充氣體為│
│    │                    │            │發射動力，經以金│
│    │                    │            │屬彈丸測試三次，│
│    │                    │            │其中彈丸（直徑6.│
│    │                    │            │0mm 、重量.88g  │
│    │                    │            │）最大發射速度為│
│    │                    │            │103 公尺／秒，計│
│    │                    │            │算其動能為4.6 焦│
│    │                    │            │耳，換算其單位面│
│    │                    │            │積動能為16焦耳／│
│    │                    │            │平方公尺（有內政│
│    │                    │            │部警政署刑事警察│
│    │                    │            │局98年12月17日刑│
│    │                    │            │鑑字第0000000000│
│    │                    │            │號鑑驗書在卷可稽│
│    │                    │            │）。            │
├──┼──────────┼──────┼────────┤
│九  │槍管                │一支        │認係土造金屬槍管│
│    │                    │            │半成品（有內政部│
│    │                    │            │警政署刑事警察局│
│    │                    │            │98年12月17日刑鑑│
│    │                    │            │字第0000000000號│
│    │                    │            │鑑驗書在卷可稽）│
│    │                    │            │，認非屬槍砲主要│
│    │                    │            │組成零件（有內政│
│    │                    │            │部99年8 月5 日內│
│    │                    │            │授警字第09908715│
│    │                    │            │63號函附卷為憑）│
│    │                    │            │。              │
├──┼──────────┼──────┼────────┤
│十  │滑套                │一個        │認係金屬滑套（含│
│    │                    │            │槍機）（有內政部│
│    │                    │            │警政署刑事警察局│
│    │                    │            │98年12月17日刑鑑│
│    │                    │            │字第0000000000號│
│    │                    │            │鑑驗書在卷可稽）│
│    │                    │            │，認非屬槍砲主要│
│    │                    │            │組成零件（有內政│
│    │                    │            │部99年8 月5 日內│
│    │                    │            │授警字第09908715│
│    │                    │            │63號函附卷為憑）│
│    │                    │            │。              │
├──┼──────────┼──────┼────────┤
│十一│槍機                │一個        │認係金屬槍身（有│
│    │                    │            │內政部警政署刑事│
│    │                    │            │警察局98年12月17│
│    │                    │            │日刑鑑字第098016│
│    │                    │            │9240號鑑驗書在卷│
│    │                    │            │可稽），認非屬槍│
│    │                    │            │砲主要組成零件（│
│    │                    │            │有內政部99年8 月│
│    │                    │            │5 日內授警字第09│
│    │                    │            │90871563號函附卷│
│    │                    │            │為憑）。        │
├──┼──────────┼──────┼────────┤
│十二│槍械零件            │二包        │認分係金屬楔型塊│
│    │                    │            │、復進簧、復進簧│
│    │                    │            │桿、金屬彈匣及截│
│    │                    │            │短之金屬槍管彈室│
│    │                    │            │端（有內政部警政│
│    │                    │            │署刑事警察局98年│
│    │                    │            │12月17日刑鑑字第│
│    │                    │            │0000000000號鑑驗│
│    │                    │            │書在卷可稽），認│
│    │                    │            │非屬槍砲主要組成│
│    │                    │            │零件（有內政部99│
│    │                    │            │年5 月12日內授警│
│    │                    │            │字第0990870943號│
│    │                    │            │函附卷為憑）。  │
└──┴──────────┴──────┴────────┘

司法院資訊處製作；財團法人民間司法改革基金會備份。
